【裁判字號】    98,聲,2511
【裁判日期】    980730
【裁判案由】    聲請停止羈押
【裁判全文】
臺灣桃園地方法院刑事裁定              98年度聲字第2511號
聲  請  人  甲○○
即  被  告
                    號（
選任辯護人  蘇進文律師
上列聲請人即被告因違反毒品危害防制條例等案件，經檢察官提
起公訴（98年度偵字第2167號），聲請人聲請具保停止羈押，本
院裁定如下：
    主  文
甲○○解除禁止接見通信之處分。
其餘聲請駁回。
    理  由
一、本件聲請人即被告甲○○因涉犯毒品危害防制條例案件，經
    本院訊問後，認其犯罪嫌疑重大，且有刑事訴訟法第101 條
    第1 項第2 、3 款之情形，並有羈押之必要，於民國98年5
    月15日執行羈押在案，合先敘明。
二、聲請意旨略以：本件被告既已認罪，且依卷存事證觀之，並
    無符合刑事訴訟法第101 條第1 項第2 、3 款所規定之羈押
    要件，被告自收押以來迄今5 月有餘，因配偶體弱多病、子
    女稚齡在學，全家生計均已陷入困頓而無以為繼，為此具狀
    聲請准予具保停止羈押或解除禁見等語。
三、按被告經法官訊問後，認為犯罪嫌疑重大，而有刑事訴訟法
    第101 條第1 項所列情形之一，非予羈押，顯難進行追訴、
    審判或執行者，得羈押之。查被告甲○○所涉毒品危害防制
    條例第4 條第2 、3 、4 等犯行，既有被告甲○○於警詢、
    偵訊中之自白，及相關扣案證物在卷可佐，所涉上開犯行非
    但罪嫌重大，復係犯最輕本刑為5 年以上有期徒刑之罪，且
    被告甲○○歷次警詢、偵訊及本院訊問所為供述之情節，在
    在均與同案共犯李政毅相互矛盾，非經交互詰問，無從釐清
    二人分工情形，具有刑事訴訟法第101 條第1 項第2 、3 款
    所定之羈押原因，本院認若非予羈押，顯難擔保日後審判之
    進行及刑罰之執行，且此羈押之事由無從因被告之具保而得
    消滅。被告甲○○及其選任辯護人空言主張本件並不符合羈
    押之法定要件云云，顯與卷存事證所呈不符，並不足採。
四、茲本院衡酌上開羈押原因仍然存在，不能以具保代之，且斟
    酌本件被告所涉犯罪情節之程度及本件審理之進度，亦不宜
    以具保代替羈押。至被告甲○○雖以前揭事由聲請具保云云
    ，惟羈押被告乃刑事訴訟上不得已之措施，法院於認定羈押
    被告之原因是否存在時，僅就被告是否犯罪嫌疑重大，有無
    刑事訴訟法所定羈押情形及有無保全被告或證據使刑事訴訟
    程式順利進行之必要為審酌，至被告之家庭、經濟狀況等其
    他情形，則非在斟酌之列，是被告聲請意旨所稱之家庭狀況
    縱令屬實，亦不影響本院判斷被告究否應受羈押之原因及必
    要。
五、至關於禁止接見通信部分，因本件被告甲○○及共犯李政毅
    二人均於審理中進行交互詰問完畢，已無因勾串而使案情陷
    於晦暗之虞慮，本院認並無繼續禁止接見通信之必要，是本
    件聲請人聲請具保停止羈押部分，尚難准許，至聲請解除禁
    見部分，則有理由，可以准許，爰依法裁定如主文。
中    華    民    國    98    年    7     月    30    日
                  刑事第八庭    審判長法  官  林惠霞
                                      法  官  張明儀
                                      法  官  呂綺珍
以上正本證明與原本無異。
如不服本裁定，應於送達後5 日內，向本院提出抗告狀。
                                      書記官  范升福
中    華    民    國    98    年    7     月    30    日


司法院資訊處製作；財團法人民間司法改革基金會備份。
